臺灣新北地方法院民事裁定
111年度小上字第131號
上  訴  人  陸建成  


被上訴人    旺旺友聯產物保險股份有限公司


法定代理人  劉自明  
上列當事人間請求侵權行為損害賠償事件，上訴人對於中華民國
111年6月10日本院三重簡易庭110年度重小字第2576號第一審判
決提起上訴，本院裁定如下：
    主  文
上訴駁回。
第二審訴訟費用新臺幣1,500元由上訴人負擔。 
    理  由
一、按對於小額程序第一審判決之上訴，非以其違背法令為理由
    ，不得為之。又其上訴狀內應記載上訴理由，表明下列各款
    事項：原判決所違背之法令及其具體內容；依訴訟資料
    可認為原判決有違背法令之具體事實，民事訴訟法第436 條
    之24第2 項、第436 條之25分別定有明文。是當事人以小額
    程序之第一審判決違背法令為理由提起上訴時，就原判決如
    何不適用法規或適用法規不當，其上訴狀或理由書應有具體
    之指摘，並揭示該法規之條項或其內容，若係成文法以外之
    法則，應揭示該法則之旨趣，倘為司法院解釋或最高法院之
    判例，則應揭示該判解之字號或其內容，如依民事訴訟法第
    469 條第1 款至第5 款所列各款事由提起上訴者，其上訴狀
    或理由書應揭示合於該條款之事實，若小額程序上訴人之上
    訴狀或理由書未依上述方法表明者，自難認已對原判決之違
    背法令有具體之指摘，其上訴即不合法（參照最高法院71年
    台上字第314 號判例意旨及民事訴訟法第436 條之32第2 項
    規定）。又依民事訴訟法第436 條之32第2 項準用同法第47
    1 條第1 項之上訴法律審（第三審）之規定，小額程序之上
    訴人若未於提起上訴後20日內提出如上所述之合法上訴理由
    書於第二審法院，第二審法院無庸命其補正，即得依同法第
    436 條之32第2 項準用同法第444 條第1 項前段之規定，逕
    以裁定駁回之。 
二、本件上訴人係對於小額訴訟之第一審判決提起上訴，核其上
    訴理由所載：本件事故之發生係被上訴人所承保訴外人葉子
    沅駕駛之車號000-0000號小客車（下稱系爭車輛）左前輪撞
    擊伊駕駛之車號000-0000號小客車右後輪所致，伊就本件事
    故並無過失，系爭車輛行車紀錄器之影像內容，為系爭車輛
    撞擊伊駕駛車輛後逃逸之影像，非事故發生時之影像，不能
    作為伊駕駛車輛有碰撞系爭車輛之證據等語，顯僅就原審判
    決認定之事實再為爭執，未具體指摘原審判決有何違背法令
    之處，且已逾20日之補提上訴理由法定期間，是本件上訴為
    不合法，揆諸前開法條說明，逕以裁定駁回之。
三、本件第二審訴訟費用應依民事訴訟法第436 條之32第1 項準
    用第436 條之19條第1 項之規定，確定其數額為1,500 元，
    應由上訴人負擔。
四、依民事訴訟法第436 條之32第1 項、第2 項、第471 條第1
    項、第444 條第1 項前段、第95條、第78條、第436 條之19
    第1 項，裁定如主文。    
中　　華　　民　　國　　111 　年　　10 　月　　17　　日
                民事第四庭    審判長法　官　張筱琪
                                    法　官　許品逸
                                    法　官　古秋菊 
以上正本係照原本作成
本裁定不得抗告 
中　　華　　民　　國　　111 　年　　10　　月　　17　　日
                                    書記官　劉馥瑄